Québec, le 10 septembre 2020

iA Groupe Financier 1080, Grande Allée Ouest C.P. 1907 Québec (Québec) G1K 7M3 Canada

Object : Poste de stagiaire en actuariat, JR10005864

Madame, Monsieur,

C'est avec enthousiasme et intérêt que je vous fais parvenir ma candidature en vue d'obtenir le poste de stagiaire en actuariat à l'été 2021 au sein de l'entreprise iA Groupe financier.

Étant une personne ambitieuse, de caractère et qui aime entreprendre de nouveaux défis, j'ai décidé de me lancer dans une aventure passionnante qui me motive à repousser mes limites. J'ai donc sorti mes valises pour y loger tout le bagage et l'expérience d'enseignant en mathématiques au secondaire et je me suis ensuite lancé dans un domaine qui m'a toujours intrigué; l'actuariat. Après une première session remplie de nouveauté et d'adaptations, j'ai su compléter ma deuxième session du programme en montrant que la persévérance fait partie de mes qualités. C'est en redoublant d'ardeur et d'efforts que j'ai obtenu des résultats à la hauteur de mes capacités, et ce, malgré le contexte de la pandémie actuelle.

Vous constaterez à la lecture de mon curriculum vitae que je possède de grandes qualités et toutes les compétences requises pour faire un stage au sein de votre entreprise au courant du prochain été. J'ai eu la chance, lors de mon parcours hors de l'ordinaire, de développer mes habiletés en communication et aussi d'acquérir de bonnes compétences en travail d'équipe. Mon premier stage en tarification automobile m'a permis de mettre en application les concepts vus en classe et de développer les compétences professionnelles nécessaires à un actuaire, telles l'organisation et la rigueur. Mes collègues me considèrent comme une personne autonome, débrouillarde, passionnée et qui vise autant l'amélioration professionnelle que personnelle. Malgré l'aventure gratifiante en tarification automobile lors de mon premier stage, je vois le deuxième stage comme une opportunité de varier mes connaissances de l'actuariat.

À la suite de ma rencontre avec votre équipe à la journée carrière, la diversité de votre entreprise en plus de la possibilité d'avancement m'a énormément attiré. Je souhaite pouvoir contribuer aux projets proposés pendant le stage et de mettre un peu de ma personnalité dans les défis que vous avez à proposer. En espérant que cette lettre vous a donné le goût d'en apprendre plus afin que nous puissions ensemble collaborer dans un futur proche.

Je vous prie d'agréer, Madame, Monsieur, l'expression de ma considération la plus sincère.

Olivier Bourret

Étudiant en actuariat

DE: 55

Olivier Bourret

8775, Rue des Aïeux Téléphone : (418) 609-6346 G2K 0C8, Québec (Québec) olivier.bourret.1@ulaval.ca

Études

Baccalauréat en actuariat	En cours
Baccalauréat en enseignement des mathématiques au secondaire Université Laval, Québec	2015
Diplôme d'études collégial sans mention (Crédits en gestion de commerces)	2011
Collège François-Xavier Garneau, Québec	

Examens professionnels

• Accréditation de l'examen FM

Expériences professionnelles

Stage en actuariat Été 2020

Co-operators General Insurance Company

• Tarification automobile

Enseignant en mathématiques

2015 - 2019

Commission scolaire de Navigateurs

- Enseignement des mathématiques au secondaire 1 à 5
- Enseignant Ressource avec les élèves présentant des difficultés d'apprentissages
- Cours personnalisés auprès d'élèves en difficultés d'apprentissage
- Suppléance au secondaire

Tuteur en mathématique au secondaire et au collégial

Depuis 2012

2011 - 2015

Enseignant-stagiaire

Quatre stages en enseignement des mathématiques au secondaire

Compétences particulières

- Bonnes connaissances en programmation informatique (Excel, R, Java)
- Excellentes aptitudes en anglais écrit et parlé
- Formation sur l'utilisation des technologies de l'information et de la communication
- Maîtrise de logiciels et d'applications mathématiques
- Excellentes habiletés en communication

Centre d'intérêts et activités

- Crossfit
- Golf
- Hockey
- Cuisine
- Finance
- Musique

Activités et engagements sociaux

- Comité CPEE à l'école secondaire l'Horizon pour l'année 2018-2019
- Animateur du gala méritas à l'école secondaire l'Horizon pour l'année 2016-2017
- Conseil d'administration de l'AEESUL
- Participation à la 41^e session de perfectionnement du groupe des responsables en mathématique au secondaire (GRMS) à l'UQAR camps de Lévis
- Compétitions sportives de crossfit
- Bénévolat pour Opération Nez Rouge

Références

Fournies sur demande

CAPSULE

Renseignements personnels Renseignements sur les études Admission

PLAN DU SITE | AIDE | QUITTER

Demandeur : Olivier Bourret

2020/08/31 11:54

Attestation de cheminement dans le programme

Code permanent: BOUO 1812 9004

*** Inscription courante incluse ***

Programme et majeure:Baccalauréat en actuariatFaculté:Sciences et génieDiplôme:Bachelier ès sciencesCycle:Premier cycle

Session de répertoire:	Automne 2019
Session d'évaluation:	Automne 2020
Date d'obtention du diplôme:	
Date de l'attestation:	2020/08/29
Mineure(s):	
Concentration(s):	

	Satisfait	Crédits		Cours	
		Programme	Utilisés	Programme	Utilisés
Total exigé:	Non	90,0	60,0		20
Reconnaissance d'acquis:			0,0		(
Moyenne de cheminement:			3,47		

Moyenne de programme: 3,47

Bloc: Connaiss. générale français - Satisfait

L'exigence générale de français peut être satisfaite par la réussite de l'épreuve uniforme du Ministère de l'Éducation et de l'Enseignement supérieur, par la réussite du Test de français Laval-Montréal (TFLM) avec un résultat égal ou supérieur à 60 % ou par la réussite du cours FRN-1900 ou d'un autre cours jugé équivalent.

0,0 Crédits 0,00 Moyenne

Bloc: Actuariat (87,0 crédits) - Non satisfait

L'étudiant peut suivre trois stages de formation pratique à option (ACT-2590, ACT-3590 et ACT-3591). Prière de s'adresser à la direction de programme pour compléter les modalités d'inscription. Les crédits de ces stages sont en sus des crédits exigés du programme.

Cours	Titre	Session	Crédits	Note
MAT 2904	Complément d'analyse	Automne 2012	3,0 cr.	A+
PPG 1902	Apprentissage et cognition	Automne 2012	3,0 cr.	A-
MAT 2901	Mathématiques et technologie	Hiver 2013	3,0 cr.	B-
ACT 1000	Introduction à l'actuariat I	Automne 2019	3,0 cr.	Α
ACT 1001	Mathématiques financières	Automne 2019	3,0 cr.	A-
ACT 1002	Analyse probabiliste des risques actuariels	Automne 2019	3,0 cr.	D
ACT 1003	Compléments de mathématiques	Automne 2019	3,0 cr.	B-
IFT 1902	Programmation avec R pour l'analyse de données	Automne 2019	3,0 cr.	B-
ACT 1005	Analyse et traitement collectif du risque	Hiver 2020	3,0 cr.	Α
ACT 1006	Gestion du risque financier I	Hiver 2020	3,0 cr.	B+
ACT 2000	Analyse statistique des risques actuariels	Hiver 2020	3,0 cr.	A+
ACT 2002	Méthodes numériques en actuariat	Hiver 2020	3,0 cr.	A-
CTB 1000	Comptabilité générale	Hiver 2020	3,0 cr.	A+
ECN 1000	Principes de microéconomie	Été 2020	3,0 cr.	A+
ACT 2003	Modèles linéaires en actuariat	Automne 2020	3,0 cr.	*
ACT 2004	Math. actuarielles vie 1	Automne 2020	3,0 cr.	*
ACT 2005	Math. actuarielles IARD 1	Automne 2020	3,0 cr.	*
ACT 2009	Processus stochastiques	Automne 2020	3,0 cr.	*
ECN 1010	Principes de macroéconomie	Automne 2020	3,0 cr.	*

57,0 Crédits 3,48 Moyenne

Bloc: Langue anglaise - Non satisfait

L'exigence de langue anglaise doit être satisfaite selon l'une des modalités suivantes :

- résultat égal ou supérieur à 675 au test VEPT
- résultat égal ou supérieur à 53 au test VEPT
- résultat égal ou supérieur à 64 au test TOEFL IBT ou 520 au TOEFL (paper)
- exemption accordée pour études en anglais (études primaires et secondaires complétées en anglais) OU DEC en langue anglaise au Québec et réussite de l'épreuve uniforme en anglais OU grade universitaire complété en anglais
- réussite du cours d'anglais ANL-2020 Intermediate English II, minimalement.

0,0 Crédits 0,00 Moyenne

Bloc: Autres exigences (3,0 crédits) - Non satisfait

CoursTitreSessionCréditsNoteESG 1010Español elemental IÉté 20123,0 cr.B+

3,0 Crédits 3,33 Moyenne

Retour aux options d'affichage